臺灣基隆地方法院刑事判決　
111年度易字第245號
公  訴  人  臺灣基隆地方檢察署檢察官
被      告  余東杰



上列被告因竊盜等案件，經檢察官提起公訴（111年度偵字第193
6號、第2094號、第2095號），嗣被告於本院準備程序中就被訴
事實均自白為有罪之陳述，經本院告知被告、檢察官簡式審判程
序意旨，並經被告、檢察官同意後，本院裁定本件改依簡式審判
程序審理、判決如下：
　　主  文
余東杰犯竊盜未遂罪，共參罪，均累犯，各處有期徒刑參月，如
易科罰金，均以新臺幣壹仟元折算壹日；又犯竊盜罪，累犯，處
有期徒刑肆月，如易科罰金，以新臺幣壹仟元折算壹日。應執行
有期徒刑玖月，如易科罰金，以新臺幣壹仟元折算壹日。
未扣案之犯罪所得即檳榔壹包沒收之，於全部或一部不能沒收或
不宜執行沒收時，追徵其價額。
    事實及理由
壹、程序方面 
一、按除被告所犯為死刑、無期徒刑、最輕本刑為三年以上有期
    徒刑之罪或高等法院管轄第一審案件者外，於法院行準備程
    序進行中，被告先就被訴事實為有罪之陳述時，審判長得告
    知被告簡式審判程序之旨，並聽取當事人、代理人、辯護人
    及輔佐人之意見後，裁定進行簡式審判程序；且受命法官行
    準備程序，與法院或審判長有同一之權限；又簡式審判程序
    之證據調查，不受刑事訴訟法第159條第1項、第161條之2、
    第161條之3、第163條之1及第164條至第170條規定之限制，
    刑事訴訟法第273條之1第1項、第279條第2項前段、第273條
    之2 分別定有明文。
二、查，本件被告余東杰所犯為死刑、無期徒刑、最輕本刑為三
    年以上有期徒刑以外之罪，且非高等法院管轄第一審之案件
    ，其於準備程序就上揭被訴事實均自白為有罪之陳述，經本
    院告知被告、檢察官簡式審判程序意旨，並經被告、檢察官
    同意後，本院認無不得或不宜改依簡式審判程序進行之處，
    爰裁定本件改依簡式審判程序進行。
貳、實體部分
一、本件犯罪事實、證據及應適用法條，除均引用如附件之臺灣
    基隆地方檢察署111年度偵字第1936號、第2094號、第2095
    號檢察官起訴書之記載內容外，並另補充記載如下：
　㈠被告余東杰前因多次竊盜案件，經臺灣士林地方法院以105年
    度審簡字第831號判處有期徒刑4月確定、以105年度湖簡字
    第208 號判處有期徒刑3月確定、以106年度審簡字第283號
    分別判處有期徒刑4月（計3罪）確定；經臺灣新北地方法院
    以105年度審簡字第1555號判處有期徒刑4月確定；經臺灣臺
    北地方法院以105年度審易字第2125號分別判處有期徒刑4月
    （計7罪）確定、以105年度審易字第2396號判處有期徒刑4
    月確定、以105 年度審簡字第770號判處有期徒刑3月、4月
    確定；經臺灣基隆地方法院以105年度易字第112 號判處有
    期徒刑7月，上訴後，由臺灣高等法院以105年度上易字第78
    4號判決駁回上訴而確定；上開案件嗣經臺灣士林地方法院
    以106年度聲字第814號合併裁定應執行有期徒刑4年6月確定
    （刑期起算日期105年7月17日，指揮書執畢日期110年1月16
    日）；又因竊盜案件，經臺灣臺北地方法院以105年度簡字
    第3103號判處有期徒刑4月確定（刑期起算日期110年1月17
    日，指揮書執畢日期110年5月16日），接續執行後，於109
    年5月8日因縮短刑期假釋出監，並交付保護管束，迄於110
    年2月25日保護管束期滿，其所餘刑期內未經撤銷假釋，其
    未執行之刑，以已執行論，亦有臺灣高等法院被告前案紀錄
    表1件在卷可稽。
　㈡被告余東杰於本院111年6月17日準備程序均自白坦述：我有
    收到並看過起訴書，對起訴書所載犯罪事實欄一、㈠㈡㈢㈣部分
    ，我均認罪等語明確【見本院111年度易字第245號卷，下稱
    本院卷，第107頁】，核與本院依職權勘驗監視器檔案亦大
    致相符，結果錄影畫面時間總長13分鐘勘驗內容如下：
  ⒈影片檔案時間00:45至01:14，被告騎乘機車自畫面左上方出
    現，並於經過一台營業用小客車( 經與現場照片互核比對，
    見111年度偵字第2094號卷第17至19頁，此車即為車牌號碼0
    00-0000號營業用小客車）後迴轉，並騎乘機車至該車旁後
    將機車熄火。（圖1至圖7）
  ⒉影片檔案時間01:14至01:39，被告以使用腳滑行之方式在該
    車旁移動機車，期間並有朝該車内查看。（圖8）
  ⒊影片檔案時間01:39至02:00，被告以使用腳滑行之方式將機
    車移動至畫面左侧之路旁停放。（圖9）
  ⒋影片檔案時間02:50至03:33，被告自畫面左侧之路旁步行至
    車牌號碼000-0000號營業用小客車之右側（即副駕駛座處）
    ，並於期間内有朝該車内查看。（圖10至圖13）
  ⒌影片檔案時間03:34至05:33，被告自畫面左側之路旁步行至
    另一台營業用小客車（經與現場照片互核比對，見111年度
    偵字第2095號卷第17至21頁，此車即為車牌號碼000-0000號
    營業用小客車）之右側（即副駕駛座處）期間並有朝該車内
    查看。（圖14至圖20）
  ⒍影片檔案時間05:34至07:05，被告自車牌號碼000-0000號營
    業用小客車之右側步行至其所停放之機車旁，並於機車旁徘
    徊。（圖21至圖22）
  ⒎影片檔案時間07:06至07:37，被告自其所停放之機車旁，步
    行至車牌號碼000-0000號營業用小客車之右侧。（圖23至圖
    26）
  ⒏影片檔案時間07:37至08:50，被告疑似破壞車牌號碼000-00 
    00 號營業用小客車之副駕駛座車窗。（圖27）
  ⒐影片檔案時間08:50至09:28，被告將頭部及上半身自車牌號
    碼000-0000號營業用小客車之副駕駛座車窗伸入該車。（圖
    28）
  ⒑影片檔案時間09:28至10:18，被告自車牌號碼000-0000號營
    業用小客車之右側，步行至車牌號碼000-0000號營業用小客
    車之右側。（圖29）
  ⒒影片檔案時間10:19至10:43，被告疑似破壞車牌號碼000-000
    0 號營業用小客車之副駕駛車窗。（圖30至圖31）
  ⒓影片檔案時間10:44至11:49，被告將頭部及上半身自車牌號
    碼000-0000號營業用小客車之副駕跌座車窗伸入該車。（圖
    32）
  ⒔影片檔案時間11:50至12:40，被告將頭部及上半身自車牌號
    碼000-0000號營業用小客車之副駕駛座退出該車，並自該車
    右側步行至機車旁，且此時被告手上出現一袋物品，復騎乘
    機車往晝面右上方移動，消失於晝面中。（圖33至圖38）
  ⒕畫面內容同臺灣基隆地方檢察署111年3月30日勘驗筆錄（見
    臺灣基隆地方檢察署111年度偵字第2094號卷第109至111 頁
    ）。
　⒖小結：被告答：「【對上述勘驗結果，有何意見？（提示並
    告以要旨）】一、勘驗擷圖照片圈起來的人確實是我。二、
    對於勘驗內容我認罪，對犯罪事實欄一、㈣部分我認罪。三
    、對本案我全部都認罪。」等語明確【見本院卷第109頁】
    ，並有本院111年6 月17日勘驗筆錄暨勘驗照片擷圖在卷可
    徵【見本院卷第47至85頁】。
  ㈢參以被害人陳德印於本院111年6月17日簡式審判時陳述：「
    （本案處理有何意見？）希望被告能夠檢討一下，計程車現
    在很難賺，計程車內沒有什麼東西，不要打破計程車窗戶，
    造成我們無法正常生活，請被告改正自己的行為，每個人都
    有自己的難處，我沒有提告，希望被告可以反省」等語明確
    ，及被害人林孝信於本院111年6月17日簡式審判時指述：「
    （本案處理有何意見？）同被害人陳德印所述，我們都很辛
    苦在外面打拼賺錢，希望你真心悔改，我車上的800元被偷
    走，我就算了，但是玻璃被打破，家裡有家人要急診都沒有
    辦法送醫，今天我沒有提告，希望你能夠反省」等語情節，
    再互核比對被告於本院111年6月17日簡式審判時供述：我承
    認全部犯罪事實，我知道我錯了，等我出獄，我會再賠償被
    害人，因為我現在服刑中，沒有錢可以賠償，希望鈞院給我
    一次機會，家裡有70歲的母親，請從輕量刑，（被告對被害
    人鞠躬）我很後悔做這件事等語明確綦詳，亦有上開筆錄在
    卷可佐【見本院卷第113至120頁】，從而，應認被告上開所
    為之任意性自白，核與事實相符，應堪採信。
　㈣續查，被告有上開㈠所載之多次竊盜案件之前案科刑及執行情
    形，有臺灣高等法院被告前案紀錄表在卷可稽，其於受上開
    有期徒刑執行完畢後5年內，故意再犯本案有期徒刑以上之4
    罪，均已符合累犯之構成要件，本院審酌被告構成累犯之前
    案與本案均為竊盜案件，則其於前案之刑罰執行完畢後，仍
    未生警惕，再犯相同類型之本案，足見其對於刑罰之反應力
    薄弱，依司法院釋字第775號解釋意旨，衡酌罪刑相當及比
    例原則，認如加重其法定最低度刑，尚不至於使被告所受刑
    罰超過其所應負擔罪責，爰依刑法第47條第1項規定，就被
    告本案所為4次犯行，均依刑法第47條第1項規定加重其刑。
    又被告就如起訴書犯罪事實欄一、㈠㈡㈣之所為，均已著手於
    竊盜犯行之實行而未生竊得財物之結果，而為未遂犯，爰依
    刑法第25條第2項之規定各減輕其刑，並依法先加後減之。
二、爰審酌被告因貪圖小利，恣意竊取他人財物，顯欠缺尊重他
    人財產權之觀念，殊屬不該，且其已有多次竊盜前科，素行
    非佳，有上開被告前案紀錄表為憑，衡以其犯後均坦承犯行
    ，尚具悔意，然迄今尚未與被害人達成和解或調解，亦未賠
    償其等所受損害之犯後態度，暨考量被告犯罪之動機、手段
    、情節、所造成之損害，及其自陳國小畢業，跟我母親住，
    經濟狀況勉持，離婚，小孩由女方扶養，小孩已經28歲，我
    之前從事粗工【見本院卷第118頁】，復考量被害人陳德印
    、林孝信上開指述內容，與被告手持路旁拾得之石頭，砸毀
    上開計程車窗戶，造成被害人無法正常駕車賺錢生活之雪上
    加霜，況且目前疫情之計程車現在很難賺錢之受損不便程度
    等一切情狀，乃分別量處如主文所示之刑，並均諭知易科罰
    金之折算標準，再合併定其應執行之刑及諭知易科罰金之折
    算標準，用啟自新，併啟被告內心生起戒貪決心，日後不要
    再竊取他人財物，勿心存僥倖，否則，竊盜種如是因、得如
    是果，硬擠進獄牢世界，最後搞的遍體鱗傷的還是自己，何
    必自己害自己呢？自己用心甘情願的戒貪竊心，以真心誠意
    戒掉竊盜，凡事不要只考慮自己，亦應為別人多想想之同理
    心，永無惡曜加臨，因此，正邪善惡完全繫在自己這念心之
    當下抉擇，善惡兩途，一切唯心自召，禍福攸分，夫心起於
    善，善雖未為，禍已不存；或心起於惡，惡雖未為，福已不
    存，亦莫輕竊盜小惡，以為無殃，水滴雖微，漸盈大器，竊
    癮惡習，歷久不亡，小過不改，積足滅身，且防竊癮慾如防
    逆水之舟，才歇手便向下流，是自己當下一念貪竊癮慾之塞
    智為昏、變恩為仇、染潔為污，壞了自己的身心健康，更不
    要在生命盡頭往回看時，來不及救自己，才後悔，為時則晚
    ，是自己宜依本分而遵法度，做錯應勇於認錯，不要一錯再
    錯，且自願改過從善，端視自己當下一念心善惡，以決定自
    己不殘害自己，所謂轉禍為福也，則日日平安喜樂，自己才
    會心安過好每一天，這樣才是對自己好、大家好的人生。
三、本件犯罪所得沒收之部分
　㈠按犯罪所得，屬於犯罪行為人者，沒收之；於全部或一部不
    能沒收或不宜執行沒收時，追徵其價額，刑法第38條之1第1
    項前段、第3項分別定有明文。
　㈡查，被告如附件之起訴書犯罪事實欄一、㈢所竊得之檳榔壹包
    ，屬其犯罪所得，既未扣案且未實際發還被害人，亦查無刑
    法第38條之2第2項所定情形，自應依刑法第38條之1第1項前
    段、第3項規定，職是，未扣案之犯罪所得即檳榔壹包沒收
    之，於全部或一部不能沒收或不宜執行沒收時，追徵其價額
    。
參、據上論斷，應依刑事訴訟法第273條之1第1項、第284條之1
    、第299條第1項前段、第310條之2、第454條第2項，判決如
    主文。
肆、本案由檢察官吳欣恩提起公訴，經檢察官林渝鈞到庭執行職
    務。
中　　華　　民　　國　　111 　年　　7 　　月　　12　　日
　　　　　　　    刑事第三庭法　官施添寶
以上正本證明與原本無異。
如不服本判決應於收受送達後20日內向本院提出上訴書狀，並應
敘述具體理由；其未敘述上訴理由者，應於上訴期間屆滿後20日
內向本院補提理由書(均須按他造當事人之人數附繕本)「切勿逕
送上級法院」。
告訴人或被害人如對於本判決不服者，應具備理由請求檢察官上
訴，其上訴期間之計算，係以檢察官收受判決正本之日期為準。
中　　華　　民　　國　　111 　年　　7 　　月　　12　　日
                            書記官  陳怡文
附錄本案論罪科刑法條：
中華民國刑法第320條
意圖為自己或第三人不法之所有，而竊取他人之動產者，為竊盜
罪，處5年以下有期徒刑、拘役或50萬元以下罰金。
意圖為自己或第三人不法之利益，而竊佔他人之不動產者，依前
項之規定處斷。
前二項之未遂犯罰之。

附件：臺灣基隆地方檢察署檢察官起訴書
                                     111年度偵字第1936號
                                     111年度偵字第2094號
                                     111年度偵字第2095號
　被　　　告　余東杰　男　52歲（民國00年00月0日生）
　　　　　　　　　　　住基隆市○○區○○街000巷00號4樓                        (另案於法務部○○○○○○○執行                        中)
　　　　　　　　　　　國民身分證統一編號：Z000000000號
上列被告因竊盜案件，業經偵查終結，認應提起公訴，茲將犯罪
事實及證據並所犯法條分敘如下：
　　　　犯罪事實
一、余東杰前因竊盜等案件，經臺灣士林地方法院裁定應執行有
    期徒刑4年6月，並於民國109年5月8日假釋出監付保護管束
    ，並於110年2月25日保護管束期滿未經撤銷假釋，其未執行
    之刑，以執行完畢論。詎仍不知悔改，而分別為下列犯行：
  ㈠於111年1月26日3時至4時許，在基隆市○○區○○○路000巷○號第
    187號停車格，見陳德印所有之車牌號碼000-0000號營業用
    小客車停放於該處，竟手持路旁拾得之石頭，砸毀該車之副
    駕駛座車窗(毀損部分未據告訴)後，目視及徒手自副駕駛座
    伸進該車內翻找財物，然因該車車內無值錢之財物而未遂，
    並隨即離開現場，嗣經陳德印發現上開車窗遭人毀損，報警
    處理而循線查獲。
  ㈡於111年1月26日3時至4時許，在基隆市○○區○○○路000巷○號第
    368號停車格，見林孝信所有之車牌號碼000-00號營業用小
    客車停放於該處，竟手持路旁拾得之石頭，砸毀該車之副駕
    駛座車窗(毀損部分未據告訴)後，目視及徒手自副駕駛座伸
    進該車內翻找財物，然因該車車內無值錢之財物而未遂，並
    隨即離開現場，嗣經林孝信發現上開車窗遭人毀損，報警處
    理而循線查獲。
  ㈢於111年1月29日22時至23時許，在基隆市○○區○○○路000號前
    ，見許順吉所有之車牌號碼000-0000號營業用小客車停放於
    該處，竟手持路旁拾得之石頭，砸毀該車之副駕駛座車窗，
    徒手竊取該車內之檳榔1包，得手後隨即離開現場，嗣經許
    順吉發現失竊，報警處理而循線查獲。
  ㈣於111年1月29日22時至23時許，在基隆市○○區○○○路000號前
    ，見徐偉康所有之車牌號碼000-0000號營業用小客車停放於
    該處，竟手持路旁拾得之石頭，砸毀該車之副駕駛座車窗，
    目視及徒手自副駕駛座伸進該車內翻找財物，然因該車車內
    無值錢之財物而未遂，並隨即離開現場，嗣經徐偉康發現上
    開車窗遭人毀損，報警處理而循線查獲。
二、案經許順吉、徐偉康訴由基隆市警察局第一分局及基隆市警
    察局第四分局報告偵辦。
　　　　證據並所犯法條
一、證據清單及待證事實：
編號 證據名稱 待證事實 1 被告余東杰於警詢及偵訊時之自白及供述 1.訊據被告就犯罪事實欄一、㈠ 、㈡、㈢分別涉犯竊盜、竊盜未遂等罪嫌坦承不諱。 2.被告於警詢時就犯罪事實欄一、㈣部分涉犯竊盜未遂罪嫌坦承不諱，然於偵訊時則矢口否認有何竊盜未遂犯行，辯稱:伊沒有砸毀車牌號碼000-0000號營業用小客車之駕駛座車窗，伊到達該處時那台車的車窗就已經破了，伊沒有以目光搜索該車有無財物，伊只有看到該車的玻璃破掉，伊就離開了等語。 2 證人即被害人陳德印於警詢時之指述、監視器畫面光碟1張及其翻攝照片4張、現場照片9張 證明被告於犯罪事實欄一、㈠所載之時間、地點，涉犯竊盜未遂罪嫌等事實。 3 證人即被害人林孝信於警詢時之指述、監視器畫面光碟1張及其翻攝照片4張、現場照片5張 證明被告於犯罪事實欄一、㈡所載之時間、地點，涉犯竊盜未遂罪嫌等事實。 4 證人即告訴人許順吉於警詢時之指述、監視器畫面光碟1張及其翻攝照片5張、現場照片5張 證明被告於犯罪事實欄一、㈢所載之時間、地點，涉犯竊盜罪嫌等事實。 5 證人即告訴人徐偉康於警詢時之指述、監視器畫面光碟1張及其翻攝照片6張、現場照片5張 證明被告於犯罪事實欄一、㈣ 所載之時間、地點，涉犯竊盜未遂罪嫌等事實。 6 本署勘驗筆錄1份 1.證明被告於犯罪事實欄一、 ㈢、所載之時間、地點，有疑似破壞車牌號碼000-0000號營業用小客車副駕駛座車窗之行為，且被告確有將頭部及上半身自該車之副駕駛座車窗伸入該車，並自該車上竊得1袋物品之事實。 2.證明被告於犯罪事實欄一、 ㈣、所載之時間、地點，有疑似破壞車牌號碼000-0000號營業用小客車副駕駛座車窗之行為，且被告確有將頭部及上半身自該車之副駕駛座車窗伸入該車等事實。 
二、訊據被告就犯罪事實欄一、 ㈣部分固矢口否認有何竊盜未遂
    犯行，並以前揭情詞置辯，惟查，被告就此部分之辯解實與
    警詢時大相逕庭，故其辯詞是否可採，尚非無疑，再者，被
    告係先經過車牌號碼000-0000號營業用小客車並朝該車內查
    看後，始移動至車牌號碼000-0000號營業用小客車旁並朝該
    車內查看，復於將上開2車查看完畢後，返回自身所騎乘 之
    機車附近徘徊，並再度步行至車牌號碼000-0000號營業用小
    客車之右側，且有疑似破壞該車副駕駛座車窗之行為，並確
    有將頭部及上半身自該車之副駕駛座車窗伸入該車，此有本
    署勘驗筆錄1份附卷可佐，則由被告上開行為以觀，被告應
    確有以目視及徒手方式，自車牌號碼000-0000號營業用小客
    車之副駕駛座伸進該車內翻找財物之行為，被告之辯解顯與
    事實不符，應不足採。是核被告就犯罪事實欄一、㈠、㈡部分
    所為，均係犯刑法第320條第3項、第1項之竊盜未遂罪嫌；
    關於犯罪事實欄一、㈢部分所為，係犯刑法第320條第1項之
    竊盜、第354條之毀損罪嫌；關於犯罪事實欄一、㈣部分所為
    ，係犯刑法第320條第3項、第1項之竊盜未遂、同法第354條
    之毀損等罪嫌。犯罪事實欄一、㈢、㈣部分，均係一行為觸犯
    數罪名之想像競合犯，請分別請從一重之竊盜、竊盜未遂罪
    處斷。被告所犯上開1次竊盜、3次竊盜未遂罪嫌，犯意各別
    ，行為互殊，請予分論併罰。再被告曾受如犯罪事實欄所載
    有期徒刑執行完畢，有刑案資料查註紀錄表1份在卷可查，
    其於受徒刑之執行完畢後，5年以內故意再犯本件有期徒刑
    以上之罪，為累犯，請依刑法第47條第1項之規定及司法院
    釋字第775號解釋意旨，裁量加重最低本刑。至未扣案之檳
    榔1包，為被告之犯罪所得，請依刑法第38條之1第1、3項規
    定宣告沒收之，並於全部或一部不能沒收或不宜執行沒收時
    ，追徵其價額。
三、至告訴暨報告意旨認被告於上述犯罪事實一、㈠、㈡所在之時
    間、地點，分別竊得「電霸主機」1台【價值約新臺幣(下同
    )3,500元】、現金約800元，因認被告就該2部分應係涉犯刑
    法第320條第1項竊盜罪嫌，惟查:
(一)按犯罪事實應依證據認定之，無證據不得認定犯罪事實，刑
    事訴訟法第154條第2項定有明文。次按認定不利於被告之事
    實，須依積極證據，苟積極證據不足為不利於被告事實之認
    定時，即應為有利於被告之認定；又告訴人之告訴，係以使
    被告受刑事訴追為目的，是其陳述是否與事實相符，仍應調
    查其他證據以資審認，此分別有最高法院30年上字第816號
    、52年台上字第1300號判例意旨可資參照。
(二)訊據被告固坦承有犯罪事實欄一㈠、㈡所載竊盜未遂犯行等情
    不諱，惟堅詞否認有何告訴及報告意旨所認竊盜(既遂)犯行
    ，辯稱：伊於111年1月26日3時至4時許，在基隆市安樂區基
    金一路208巷之停車格有破壞兩台計程車的車窗，並以目光
    搜索車內財物，但該兩車都沒有財物等語。經查：被害人陳
    德印於警詢時陳稱:車牌號碼000-0000號營業用小客車上的
    「電霸主機」1台遭竊；被害人林孝信則陳稱:車牌號碼000-
    00號營業用小客車上的零錢約800元遭竊等語，然均無其他
    證據證明該等物品確實曾置放於該等營業用小客車上，又依
    卷附之監視器畫面翻拍相片，亦未清楚攝得被告有何自該等
    營業用小客車上竊得財物之情形，是尚難僅憑被害人等之指
    述，逕為認定被告就此二部分涉有竊盜(既遂)罪嫌，惟此部
    分如成立犯罪，因與前揭起訴之竊盜未遂部分，為實質上一
    罪，應為前揭起訴效力之所及，爰不另為不起訴之處分，併
    予敘明。 
四、依刑事訴訟法第251條第1項提起公訴。
  　此　致
臺灣基隆地方法院
中　　華　　民　　國　　111 　年　　 3 　　月　 30　 日 
                          檢  察  官  吳欣恩  
本件正本證明於原本無異
中　　華　　民　　國 　111　　年  　 4     月   11   日
                          書  記  官  何喬莉 
附錄本案所犯法條全文 
中華民國刑法第320條
意圖為自己或第三人不法之所有，而竊取他人之動產者，為竊盜
罪，處 5 年以下有期徒刑、拘役或 50 萬元以下罰金。
意圖為自己或第三人不法之利益，而竊佔他人之不動產者，依前
項之規定處斷。
前二項之未遂犯罰之。